臺灣高等法院臺中分院刑事判決
上　訴　人
即　被　告　丙○○
選任辯護人　劉思顯律師
上　訴　人
即　被　告　乙○○
指定辯護人　余銀德律師
上列上訴人因毒品危害防制條例案件，不服臺灣臺中地方法院93
年度重訴字第513號中華民國93年6月25日第一審判決（起訴案號
：臺灣臺中地方法院檢察署92年度偵字第 22051號），判決後，
提起上訴，經最高法院第一次發回更審，本院判決如下：
    主 　 文
原判決關於丙○○部分及乙○○販賣第一級毒品部分，均撤銷，
。
丙○○連續販賣第一級毒品，處無期徒刑，併科罰金陸拾萬元，
罰金如易服勞役，以罰金總額與陸個月之日數比例折算，褫奪公
權終身，販賣第一級毒品所得新台幣貳佰肆拾萬元，應予沒收，
如全部或一部不能沒收時，以其財產抵償之，第一級毒品海洛因
拾貳包（合計淨重捌點肆陸公克，純度百分之伍拾柒點貳肆
，純質淨重壹點柒公克）、第一級毒品海洛因之外包裝（重
貳點柒壹公克），均沒收。
乙○○被訴販賣第一級毒品部分，無罪。
    事 　 實
一、丙○○（被訴幫助連續第二級毒品部分，業經判處有期徒刑
     5年確定，被訴未經許可，持有可發射子彈具有殺傷力之改
    造手槍部分，業經判處有期徒刑 2年確定）於民國（下同）
    82年間因違反肅清煙毒條例，經臺灣高等法院高雄分院判處
    有期徒刑15年，褫奪公權10年確定，於89年12月 5日假釋並
    付保護管束，竟仍不知戒惕，於92年8月、9月初起基於販賣
    第一級毒品海洛因以營利之犯意，以不詳方式取得第一級毒
    品海洛因磚，先存放在丙○○高雄縣大社鄉○○路 405號居
    所，丙○○另以研磨器研磨海洛因磚成粉狀，混入糖類等添
    加物後，以降低純度，再以模具等工具重新壓製成海洛因磚
    ，之後對外向不特定需求者招徠購買第一級毒品海洛因。若
    有買主向丙○○表示欲購買整塊海洛因磚，俟買主以現金方
    式付款後，由丙○○親自交付第一級毒品海洛因予買主，每
    次售價新臺幣（下同）80萬元，次數3次。嗣於92年11月9日
    18時30分許，由臺灣臺中地方法院檢察署檢察官指揮臺中縣
    警察局霧峰分局、東勢分局、清水分局、行政院海岸巡防署
    海洋巡防總局偵防查緝隊、行政院海岸巡防署海洋巡防總局
    22大隊，持搜索票在高雄縣大社鄉○○路405號丙○○住處
    實施搜索，當場查獲丙○○所有欲供販賣之第一級毒品海洛
    因12包（合計淨重338‧46公克，空包裝重23‧71公克，純
    度百分之57‧24，純質淨重193‧73公克）、及供販賣第一
    級毒品用之研磨機1臺、電子磅秤2臺、海洛因磚模具2袋。
二、案經臺灣臺中地方法院檢察署檢察官指揮臺中縣警察局霧峰
    分局、東勢分局、清水分局、行政院海岸巡防署海洋巡防總
    局偵防查緝隊、行政院海岸巡防署海洋巡防總局22大隊偵查
    後起訴。
    理 　 由
壹、關於上訴人即被告（以下簡稱被告）丙○○部分：
一、訊據上訴人即被告丙○○矢口否認有於上開時、地販賣第一
    級毒品海洛因之情事，被告丙○○辯稱：自90年12月間起至
    92年9月初止，丁○○從海外走私海洛因磚，並由一位不詳
    姓名、而年約20餘歲之年輕人送來2次，最後1次則由甲○○
    交予伊，共3次，這3次都是有其他人託伊向丁○○訂貨，然
    後年輕人就會直接交給伊介紹之買主，買主直接將錢交給年
    輕人，然後年輕人再將錢交給丁○○，伊不知道買主是誰，
    綽號也想不出來；至於供伊自己吸食部分，伊得以較便宜之
    價格向丁○○購得，伊是買一整塊，以牛皮紙包覆，1塊約
    340幾公克，沒有品牌，自己有試抽過，覺得比普通好一點
    點，前後買兩次，第1次買半塊，30多萬元，第2次買一塊將
    近100萬元，後來伊加入糖類重新壓模供己施用，伊是在高
    雄縣大社鄉○○路405號壓模，有壓模2次，1塊海洛因再羼
    糖下去，可以施用4個多月；供伊自己施用部分是含在後面
    兩次，第2次半塊，伊係分別於高雄市楠梓區、高雄縣鳳山
    市○○街290號15樓伊住處樓下取得這些海洛因，伊只是介
    紹買主，前面1塊有拿傭金2萬元至3萬元之間，但第2、3 塊
    則係就伊所購海洛因磚算便宜些，第3次購買時是甲○○先
    拿海洛因給伊，伊先交61萬元給甲○○，甲○○再轉交丁○○，尚有30萬元未付，伊自己購得部分，僅供己施用，並未
    轉賣給別人。伊僅單純介紹而已云云。
二、惟查：
（一）被告丙○○於92年11月10日偵查中業已坦白供稱：查獲之
      海洛因係伊所有‧‧‧經由伊交付予他人約有 3次，通常
      每次80萬元至 100萬元，都是一整塊磚，伊不仲介零賣等
      語（見臺灣臺中地方法院檢察署92年度偵字第 22051號卷
      92年11月10日偵查筆錄），且於原審審理時仍自承確有送
      貨3次等語（詳見原審卷第二宗第73頁、第75頁），核與
      同案被告乙○○於92年11月10日偵查中供稱：伊知道丙○○販賣海洛因，都是丙○○向上手連絡買貨（意指毒品海
      洛因）之事等語相符（見臺灣臺中地方法院檢察署92年度
      偵字第22051號卷第第117頁），而被告丙○○未抗辯上開
      販賣第一級毒品犯行之自白，係受有不正之方法而取得，
      且與其他人供述之內容亦互核一致，可認與事實相符而得
      為證據。且本件復於高雄縣大社鄉○○路405號被告丙○○住處搜索，經扣案丙○○所有欲供販賣之第一級毒品海
      洛因12包、供販賣第一級毒品所用之研磨機1臺、電子磅
      秤2臺、海洛因磚模具2袋，可資佐證。扣案之海洛因經送
      法務局調查局鑑定結果，含有第一級毒品海洛因成分，（
      合計淨重338‧46公克，空包裝重23‧71公克，純度百分
      之57‧24 ，純質淨重193‧73公克）等情有該局93年1月7
      日調科壹字第120013358號鑑定通知書一份存卷可證（見
      92年度偵字第22052號卷第63頁）。又其中電子磅秤2臺經
      原審於93 年6月11日審理時當庭勘驗結果：其中1臺商標
      為ＳＡＴＲＵＥ，秤重單位分別為公克、臺兩、盎司、克
      拉，有按鍵可操作單位轉換，經實際測驗，機件可以正常
      使用；另一臺商標為ＨＣＰ200，單位為Ｇ、ＴＬ，有按
      鍵可操作單位轉換，經實際測驗，機件可以正常使用；以
      相同之塑膠秤盤測試，兩臺電子磅秤顯示出之重量，前者
      為4‧2公克、0‧111臺兩，後者為4‧2Ｇ、０‧110ＴＬ
      等情，有該日審判筆錄可憑（見該日審判筆錄第4頁至第5
      頁），是以該2臺電子磅秤可作精密之度量，當係作為秤
      出第一級毒品海洛因重量之用。被告丙○○確有販賣海洛
      因3次之事實不諱，被告丙○○嗣辯稱未販賣第一級毒品
      海洛因云云，顯非可採。又被告丙○○雖供稱3次販賣海
      洛因之金額為80萬元至100萬元，因本件被告丙○○嗣否
      認有販賣第一級毒品犯行，致本院無從予以確切認定被告
      丙○○販賣第一級毒品之所得，是本院依最小之數額認定
      其販賣之金額，為80萬元乘以3次即240萬元。又被告丙○○嗣於本院審理中均矢口否認涉犯第一級毒品海洛因，而
      其於警詢、偵查中對於確切之販賣時間及地點復未為明確
      之供述，惟本院以其自白販賣之次數為3次，每次販賣金
      額均未低於80萬元以及販賣時間為92年8月間起至9月初止
      均相當明確，雖確切之交易地點未能明確，惟有上開大量
      販入第一級毒品及扣得12包海洛因以及販賣海洛因所用之
      工具，本院仍為上開被告丙○○販賣第一級毒品之事實認
      定，併此指明。
（二）按被告之自白不得作為有罪判決之唯一證據，仍應調查其
      他必要之證據，以察其是否與事實相符，刑事訴訟法第
      156條第2項定有明文。同案被告丙○○於警詢雖自承: 「
      （問：你所擁有之毒品自何處取得？）我都從甲○○及丁○○2人那裡取得」云云（詳見臺灣臺中地方法院檢察署9
      2年度偵字第22051號卷第92年11月10日警詢筆錄）、且於
      偵查中固又指稱：自90年12月間起至92年9月初止，丁○○從海外走私海洛因磚，並由一位不詳姓名、而年約20
      餘歲之年輕人送來2次，最後1次則由甲○○交予伊，共3
      次云云，而公訴人即執被告丙○○上開指述做為認定被告
      丙○○取得第一級毒品來源之唯一論據，經查：證人丁○○於本院行交互詰問時即證稱：「（問：你是否認識丙○○？）認識。（問：你在什麼時候認識丙○○？）我在約
      20歲左右的時候認識。（問：你目前因為什麼案子執行？
      ）麻藥。（問：你什麼時候被抓到？）85年間。（問：90
      年12月到92年11月間丙○○有向你拿過海洛因磚？）沒有
      。（問：同樣上述的時間，你有無曾經從國外進口毒品？
      ）沒有。（問：你認不認識在庭的被告乙○○？）不認識
      。（問：乙○○是否曾經向你拿過毒品？）沒有。（問：
      你是否認識甲○○？）不認識。」等語（詳見本院本審卷
      第150頁至第152頁）、另證人甲○○亦於本院行交互詰問
      時證稱：「（問：你目前有無刑事案件在法院審理？）沒
      有。（問：是否認識丁○○？）不認識。（問：你是否認
      識在庭的被告丙○○、乙○○？）認識。（問：在場的兩
      位被告分別在何時認識？）丙○○是在92年3月份認識。
      乙○○是在同年5月份認識的。（問：你和丙○○是如何
      認識？）因為當時他在澎湖打官司，他行動不方便，所以
      由我開車載他去，是因為這個原因認識。（問：乙○○的
      部分是如何認識？）因為我幫丙○○開車因而認識乙○○
      。（問：你本身有無吸食毒品？）沒有。（問：你有無販
      賣過海洛因？）沒有。（問：你除了幫丙○○開車外，有
      無幫他做其他事？）沒有。單純開車而已。」等語（詳見
      本院本審審理卷第149頁至第150頁），證人丁○○、甲○○2人均堅決否認有交付第一級毒品予被告丙○○，而同
      案被告乙○○亦僅於上開92年11月10日偵查中供稱：伊知
      道丙○○販賣海洛因，都是丙○○向上手連絡買貨（意指
      毒品海洛因）之事等語，對於向何人買貨以及如何連絡並
      未明確指證，嗣於審理中同案被告乙○○復堅決否認有共
      同販賣毒品海洛因，本件除扣得上開被告丙○○供販賣第
      一級毒品所用之販賣之第一級毒品海洛因12包及供販賣第
      一級毒品用之研磨機1臺、電子磅秤2臺、海洛因磚模具2
      袋外，並未有何積極證據足資證明上開第一級毒品係來自
      丁○○及甲○○，而由被告丙○○與丁○○及甲○○、同
      案被告乙○○共同販賣。
（三）又被告丙○○固於92年11月10日警訊時供稱：伊有時會叫
      乙○○幫伊送海洛因，會給乙○○5千元之介紹費等語（
      見臺灣臺中地方法院檢察署92年度偵字第22051號卷第40
      頁）、於92年11月10日偵查中復供稱：查獲之海洛因係伊
      所有，買方都是拿現金給伊，伊收取價金後，就會親自送
      海洛因給客戶，是由乙○○載伊過去，最後一次是92 年9
      月初‧‧‧，有時伊會與客戶約好交貨地點，再由乙○○
      將毒品送出去，伊每次會給乙○○4000元、5000元，乙○○亦知道這是海洛因，因為每次送貨時，乙○○在旁邊都
      有看到等語（見臺灣臺中地方法院檢察署92年度偵字第
      22051號卷第124頁），惟於原審審理時卻證稱：「（問：
      有無叫乙○○載你出去將海洛因交給別人？）沒有。（問
      ：乙○○載你出去的目的？）他是我親戚，我的腳受傷，
      不能開車，我叫他載，連絡事情。（問：有無叫乙○○載
      你出去連絡海洛因事情？）沒有。（問：乙○○有無幫你
      送海洛因給別人？）沒有。（提示92年11月10日警訊筆錄
      第39頁第7行並告以要旨，對於警詢有何意見？）海洛因
      沒講，乙○○只有幫我麻黃素的事情，筆錄所載不實在。
      （問：乙○○有無幫你送過海洛因給人？）沒有」等語（
      詳見原審卷第二宗第74頁），被告丙○○前後所供有關同
      案被告乙○○是否載其出售海洛因及幫其送海洛因給別人
      完全不一，雖同案被告乙○○於92年11月10日偵查中亦供
      稱：伊知道丙○○販賣海洛因，都是丙○○向上手連絡買
      貨（意指毒品海洛因）之事，才叫伊去拿貨，係從92年7
      月、8月開始，通常都是丙○○打電話來，告訴伊約定之
      地方，大多在高雄市楠梓區某加油站附近，就會有人駕車
      過來，將多是壓成球狀之海洛因交給伊，伊再交給丙○○
      ，丙○○每次會拿2至3千元給伊，伊原先並不知情，是約
      隔1個月後，丙○○告知伊所運送者為海洛因，伊因失業
      中，便繼續幫丙○○拿貨，伊有時會依其指示直接交貨予
      客戶，此種方式前後至少有10次，伊接觸之客戶用量都不
      大，大多為1小包，沒有海洛因磚等語（見臺灣臺中地方
      法院檢察署92年度偵字第22051號卷第117至第118頁），
      惟同案被告乙○○於原審卻證稱：「（問：從何時開車載
      丙○○外出？）92年9月中旬到11月左右。約有7次，其中
       3次是載他去高雄長庚醫院，他都有下車，我待在車上，
      由他直接跟陳（應為『林』之誤）正雄碰面」等語（詳見
      原審卷第二宗第68頁），且同案被告乙○○於本院上訴審
      亦具狀辯稱：92年6月間於戊○○醫院進行右部手術，於
      92年7、8月間，應尚處於復原期間，不能開車等語，經查
      ：同案被告乙○○確於92年 5月28日因遭人棒球打傷致右
      踝內外踝骨折，於92年 5月30日至戊○○醫院求診，並於
      當晚施行鋼板及鋼釘內固定至92年6月6日出院，有戊○○
      醫院93年 9月30日顏字第930930號函一份在卷可稽（詳見
      本院上訴審卷第 125頁），且經證人戊○○醫師於本院本
      審審理時證稱：「（問：關於被告乙○○病歷資料，有何
      意見？）是我寫的沒錯，今天我也有帶他的資料過來。（
      問：當時被告92年6月間是否前往醫院就診？）有，他說
      當時他在兩天前被毆打，大概5月28日左右，所以當天5月
      30日我們就幫他開刀，6月6日出院。（問：手術之後，有
      無用石膏固定？）有。（問：固定石膏，會不會影響他的
      行動自由？）拿拐杖還是可以走路。（問：固定的石膏，
      何時卸除？）6月6日出院，6月10日有來門診，當時我們
      有在石膏上開個窗換藥。（問：何時完全把石膏拿掉？）
      直到7月4號來拿口服藥的時候，傷口大概好了，並沒有拆
      線的紀錄，石膏的窗口就可以拆線，並不需要拆石膏。7
      月9日的時候先拆石膏再照Ｘ光片，還有拿口服藥。（問
      ：拆石膏後，他的行動情形如何？）當時Ｘ光片看起來很
      好，但還是需要拐杖，如果不用拐杖要很小心。（問：開
      車有沒有影響？）弄不好也會痛。一般人都會感覺踩油門
      還有踩煞車會不會痛。（問：有沒有可能病患沒有辦法開
      車？）也有可能，因為有的病人心理上會害怕。（問：一
      般人需要多少時間完全恢復？）大概手術以後 3個月。」
      等語（詳見本院本審卷第176頁至第178頁），則以同案被
      告乙○○於92年5月30日開刀，如需完全恢復需3個月時間
      ，則被告乙○○上開於原審證稱自92年 9月中旬起始為同
      案被告丙○○開車，且所送者係麻黃素，即難認與事實有
      違，再參諸本院前開認定被告丙○○販賣第一級毒品之時
      間及次數僅為92年8月至9月初止 3次，況被告丙○○於原
      審復證稱：乙○○並未載送其連絡有關海洛因之情事以及
      幫忙其交付海洛因情事，從而同案被告乙○○顯不能於上
      開期間為被告丙○○開車，應堪認定。是本件顯無從執被
      告丙○○於警詢、偵查中有關上開其所販賣之毒品海洛因
      係來自丁○○及甲○○，且與丁○○及甲○○、同案被告
      乙○○共同販賣之白自，於無其他補強之積極證據可資佐
      證下認定案案被告乙○○與被告丙○○有共同販賣第一級
      毒品，附此指明。
（四）復查，我國查緝毒品海洛因之施用或販賣，一向執法甚嚴
      ，對於販賣海洛因者尤科以重度刑責，又販賣海洛因既係
      違法行為，當非可公然為之，亦無公定價格，且容易分裝
      並增減份量，而每次買賣之價量，可能隨時依雙方關係深
      淺、資力、需求量及對行情認知、來源是否充裕、查緝是
      否嚴謹、購買者被查獲時供述購買對象之可能風險之評估
      等情形，而異其標準，非可一概而論；販賣之利得，除被
      告坦承犯行或價量俱臻明確外，委難察得實情，販賣之人
      從價差或量差中牟利之方式雖異，其意圖營利之販賣行為
      則同一。是以因海洛因量微價高，販賣者率有暴利可圖，
      苟非意圖販賣營利，一般人焉有可能甘冒重度刑責而販賣
      海洛因。本案雖因未能查知販入毒品海洛因之成本，致無
      法查得渠等共同販賣之確實利潤為何，惟依前述之推論，
      參以本案被告丙○○販賣毒品之價格240萬，苟無相當利
      潤可圖，豈有甘冒重典屢屢將數量、價值非低之毒品海洛
      因逕依購入價格轉售可言？被告丙○○販賣海洛因當有意
      圖營利之犯意，自亦足認定。
（五）綜上所述，被告丙○○前揭所辯，顯係事後卸責之詞，不
      足採信，被告丙○○右揭販賣第一級毒品之犯行，均堪予
      認定。
三、按毒品危害防制條例業於92年7月9日修正公布，自93年1月9
    日起生效施行，被告等販賣第一級毒品海洛因之行為，係在
    該條例修正公布之後，生效施行之前，經比較前開新舊法規
    定之結果，修正後毒品危害防制條例第4條第1項之販賣第一
    級毒品海洛因之規定，與修正前之規定並無不同，尚無新舊
    法之比較適用問題，是就被告丙○○之犯行，依刑法第 2條
    第1項前段之規定，自應適用裁判時之修正後毒品危害防制
    條例第4條第1項之規定論處。次按海洛因為毒品危害防制條
    例第2條第2項第1款所定之第一級毒品，被告丙○○係犯毒
    品危害防制條例第4條第1項販賣第一級毒品海洛因罪　，被
    告丙○○持有海洛因之低度行為，為販賣第一級毒品之高度
    行為所吸收，不另論罪。又被告丙○○所為 3次販賣行為，
    時間緊接，所犯構成要件均相同，各顯係基於概括之犯意為
    之，為連續犯，應分別依刑法第56條之規定，論以一罪。惟
    販賣第一級毒品罪之法定刑度為死刑或無期徒刑之罪，不得
    加重。本案被告丙○○所犯為最輕本刑為3年以上有期徒刑
    之罪，屬於得適用證人保護法第2條第1款規定之刑事案件，
    被告丙○○於偵查中雖曾供述其他共犯之犯罪事證，且於92
    年11月7日偵查中亦經檢察官同意，法院得於訴追後減輕減
    輕或免除其刑（詳見臺灣臺中地方法院檢察署93年4月6日中
    檢守發92偵22051字第24371號函所附筆錄），惟本院認依現
    有證據並未能認定被告丙○○所舉發之事實，且依臺灣高等
    法院被告全國前案紀錄表所示，亦未有被告丙○○所舉發之
    對象，已遭訴追之紀錄，況公訴人於原審審理時亦陳稱：被
    告丙○○翻異前詞，不適用秘密證人減刑之規定，是以被告
    丙○○並無證人保護法第14條之刑責減輕規定之適用，從而
    本院認尚無從以上開被告丙○○於偵查中曾供述其他共犯之
    犯罪事證，予以減輕或免除其刑。原審判決關於被告丙○○
    販賣第一級毒品部分認罪證明確予以論罪科刑，固非無見，
    惟、本件依現有卷證資料，並無從證明被告丙○○所有之
    海洛因係來自丁○○及甲○○，而且係由丁○○自國外運輸
    、走私第一級毒品進口，原審判決僅憑被告丙○○之指述，
    遽予認定，顯有未洽。、又本件並無積極證據足資證明同
    案被告乙○○以及丁○○、甲○○有與被告丙○○共同販賣
    第一級毒品海洛因，且復無積極證據證明同案被告乙○○有
    與被告丙○○以及丁○○、甲○○共同運輸走私第一級毒品
    進口，原審認定被告與同案被告乙○○及丁○○、甲○○共
    同販賣第一級毒品以及被告乙○○有與被告丙○○以及丁○○、甲○○共同運輸走私第一級毒品進口，亦有未當。（詳
    如理由欄壹之二之（二）、壹之四及如後之理由欄貳所述）
    。、被告丙○○販賣海洛因之次數，僅自92年8月起至92
    年9月初止3次，原審認被告係自90年12月間起至92年9月中
    旬止，連續多次販賣第一級毒品，詳如后理由欄壹之四及貳
    所述，復有未洽。、另本件亦無積極證據足資證明被告丙○○有無原審判決認行動電話2支（門號分別為000000000 0
    號、0000000000號）係供丙○○與同案被告乙○○犯罪聯絡
    用，惟未於事實欄明白認定如何用於連絡犯罪，況同案被告
    乙○○於原審係供稱：「丙○○要我開車出去，都是打我的
    0000000000號、0000000000號之行動電話」等語（見原審卷
    第176頁），而本院認同案乙○○並未涉與被告共同販賣第
    一級毒品海洛因，是原審判決認認行動電話2支（門號分別
    為0000000000號、0000000000號）係被告丙○○供聯絡犯罪
    所用之物，亦有未洽。被告丙○○上訴否認犯行，指摘原審
    判決不當，雖無理由，惟原審判決關於被告丙○○販賣第一
    級毒品部分既有上開可議之處，自應由本院將原審判決關於
    被告丙○○販賣第一級毒品部分撤銷改判，審酌被告丙○○
    為牟暴利，販賣第一級毒品，販賣之次數雖僅3次，然販賣
    之數量高達240萬元，且毒品海洛因足以使購買施用者導致
    精神障礙，性格異常，甚至造成生命危險之成癮性，而嚴重
    戕害國人之身心健康，且被告丙○○惡性重大，量處被告丙○○無期徒刑，併科罰金新台幣陸拾萬元，併科罰金部分，
    並諭知易服勞役之折算標準，被告丙○○販賣第一級毒品罪
    依刑法第37條第 1項之規定，宣告褫奪公權終身。按毒品危
    害防制條例第19條第1項規定：「犯第4條至第9條、第12 條
    、第13條或第14條第1項、第2項之罪者，其供犯罪所用或因
    犯罪所得之財物，均沒收之，如全部或一部不能沒收時，追
    徵其價額或以其財產抵償之」，其係義務徵收原則。被告陳
    文大雅販賣海洛因磚之次數有 3次，每次販賣價格為80萬元
    ，計販賣第一級毒品所得 240萬元；被告丙○○上開犯罪所
    得之金錢，應依毒品危害防制條例第19條第 1項宣告沒收，
    如全部或一部不能沒收時，以其財產抵償之（最高法院92年
    臺上字第1288號判決意旨參照）。另在高雄縣大社鄉○○路
    405號被告丙○○住處查扣之第一級毒品海洛因12包（合計
    淨重338‧46公克，空包裝重23‧71公克，純度百分之57 ‧
    24，純質淨重193‧73公克），係被告丙○○先前販賣後剩
    下之毒品等情，業據其於偵查中供述在卷（見92年度偵字第
    22051號卷第125頁背面），是該12包海洛因為毒品，且與被
    告等販賣第一級毒品罪有關，應依毒品危害防制條例第18條
    第 1項前段之規定，沒收銷燬之。又被告丙○○所有之研磨
    機 1臺、電子磅秤2臺、海洛因磚模具2袋，為被告丙○○均
    販賣第一級毒品罪所用之物品；又前述查扣之第一級毒品海
    洛因12包，其外包裝計重23‧71公克，亦為被告等犯販賣第
    一級毒品罪所用之物品（此有最高法院92年臺上字第1288號
    判決要旨：「按毒品危害防制條例第18條第1項規定，得諭
    知沒收並銷燬之者，以查獲之毒品及專供製造或施用毒品之
    器具為限，並不及於毒品之外包裝。而毒品外包裝既係用於
    包裹毒品，防其裸露、潮濕，便於攜帶販賣，亦係供販賣毒
    品所用之物，應依毒品危害防制條例第19條第1項之規定宣
    告沒收之，方屬適法」可參，同院88年度臺上字第5032號、
    第5033號判決意旨亦同），均應依毒品危害防制條例第19條
    第1項之規定沒收。另現金75萬9千4百元、點鈔機1臺等物品
    ，尚無任何證據足資證明與本案有關，自不得於本案宣告沒
    收。至於鑑驗耗用之海洛因，既已滅失，亦無庸另為沒收銷
    燬之諭知，併予敘明。行動電話2支（門號分別為000000000
    0 號、0000000000號）並無積極證據足資證明係被告丙○○
    供作本件販賣第一級毒品所用之物，業經詳述如前，爰不予
    宣告沒收。
四、公訴意旨另以：被告丙○○與乙○○、丁○○、甲○○共同
    自90年12月間起至92年9月初止，連續多次共同由丁○○以
    不詳方式自境外走私運輸第一級毒品海洛因磚入境等語，且
    被告丙○○（除上開3次業經論罪科刑之3次販賣第一級毒品
    犯行外）與乙○○、丁○○、甲○○復共同自90年12月間起
    至92年9月初止，連續多次販賣第一級毒品海洛因等語，因
    認被告丙○○另涉有毒品危害防制條例第4條第1項運輸、販
    賣第一級毒品罪及懲治走私條例第2條第1項私運管制物品進
    口罪。（公訴意旨於犯罪事實欄已論及被告丙○○涉犯共同
    運輸第一級毒品之事實及私運管制物品進口之事實，惟於證
    據並所犯法條欄漏未論及，附此敘明。）。按犯罪事實應依
    證據認定之，無證據不得認定其犯罪事實。又不能證明被告
    犯罪者，應諭知無罪之判決，刑事訴訟法第154條第2項、第
    301條第1項定有明文。本件公訴意旨認被告丙○○與同案被
    告乙○○以及丁○○、甲○○共同自境外走私運輸第一級毒
    品海洛因磚入境，無非以臺灣臺中地方法院檢察署93年4 月
    6日中檢守發92偵22051字第24371號函所附秘密證人Ａ１於
    92年11月17日19時30分許至20時30分許之警詢筆錄稱：「（
    問：陳、李『指丁○○及甲○○』二人如何走私海洛因‧‧
    ‧聯絡方法及交通工具為何？）他們利用貨櫃方式走私海洛
    因，每次走私3、40塊海洛因，每塊單價為110萬，‧‧‧聯
    絡方法我不知道，但我知道他住高雄市○○街101號5樓」等
    語，為其主要論據。訊據被告丙○○堅決否認涉有自境外走
    私運輸第一級毒品海洛因之犯行，辯稱：伊與丁○○、甲○○並非共犯，且伊僅單純介紹而已，運輸與走私部分與伊無
    關等語，經查：
１、依上開秘密證人Ａ１之指證，僅指稱：指丁○○及甲○○走
    私海洛因，對於自何處走私，以及如何聯絡，均不知情，且
    隻字未提及被告丙○○及同案被告乙○○有參與，而證人丁○○於本院行交互詰問時明確證稱：「（問：你是否認識丙○○？）認識。（問：你在什麼時候認識丙○○？）我在約
    20歲左右的時候認識。（問：你目前因為什麼案子執行？）
    麻藥。（問：你什麼時候被抓到？）85年間。（問：90年12
    月到92年11月丙○○有向你拿過磚？）沒有。（問：同樣上
    述的時間，你有無曾經從國外進口毒品？）沒有。（問：你
    認不認識在庭的被告乙○○？）不認識。（問：乙○○是否
    曾經向你拿過毒品？）沒有。（問：你是否認識甲○○？）
    不認識。」等語（詳見本院本審卷第150頁至第152頁），而
    證人甲○○亦於本院行交互詰問時證稱：「（問：你目前有
    無刑事案件在法院審理？）沒有。（問：是否認識丁○○？
    ）不認識。（問：你是否認識在庭的被告丙○○、乙○○？
    ）認識。（問：在場的兩位被告分別在何時認識？）丙○○
    是在92年3月份認識。乙○○是在同年五月份認識的。（問
    ：你和丙○○是如何認識？）因為當時他在澎湖打官司，他
    行動不方便，所以由我開車載他去，是因為這個原因認識。
    （問：乙○○的部分是如何認識？）因為我幫丙○○開車因
    而認識乙○○。（問：你本身有無吸食毒品？）沒有。（問
    ：你有無販賣過海洛因？）沒有。（問：你除了幫丙○○開
    車外，有無幫他做其他事？）沒有。單純開車而已。」等語
    （詳見本院本審審理卷第149頁至第150頁），證人丁○○、
    甲○○均堅決否認有運輸及自國外走私第一級毒品予被告丙○○，且堅決否認有交付第一級毒品予被告丙○○，雖被告
    丙○○於警詢自承: 「（問：你所擁有之毒品自何處取得？
    ）我都從甲○○及丁○○2人那裡取得」等語（詳見臺灣臺
    中地方法院檢察署92年度偵字第22051號卷第92年11月10日
    警詢筆錄）、且於偵查中供承：「丁○○先與我接觸，他說
    可以從外國走私毒品進來，至於他走私詳情我不瞭解」等語
    （見臺灣臺中地方法院檢察署92年度偵字第22051號卷第92
    年11月10日偵訊筆錄），惟被告丙○○對於丁○○如何走私
    及有關丁○○走私之輸出國均無從明確指述，且證人丁○○
    亦於上開本院本審行交互詰問時明確證稱不認識同案被告乙○○，而甲○○復堅決否認有販賣海洛因，是本件顯無從僅
    憑上開秘密證人Ａ１所為欠缺輸入出國及丁○○、甲○○、
    丙○○、乙○○等人確切之連絡走私方法等不明確之指述以
    及同具上開不明確之被告丙○○警詢及偵查中之自白，遽予
    認定被告丙○○與同案被告乙○○、丁○○、甲○○等共同
    涉有販賣、運輸第一級毒品之犯行及私運管制物品進口之犯
    行，惟本部分被告丙○○所涉與同案被告乙○○以及丁○○
    、甲○○等共同涉有運輸第一級毒品之犯行及私運管制物品
    進口之犯行，與被告丙○○經論罪科刑之販賣第一級毒品罪
    間，有方法結果之牽連關係，為牽連犯，為裁判上一罪，爰
    不另為無罪之諭知。
２、有關同案被告乙○○應無與被告丙○○共同販賣第一級毒品
    之事實，業經詳述如前（詳見理由欄壹之二之（三）），茲
    不再贅述，惟公訴意旨另認被告丙○○另自90年12月間起至
    92 年9月初止（除上開犯罪後垣承犯行欄所載經論罪科刑之
    3次外），復有連續多次販賣第一級毒品海洛因，公訴人認
    被告丙○○尚有連續多次販賣第一級毒品之犯行，無非以被
    告丙○○及同案被告乙○○之自白為其主要論據。惟查：按
    被告之自白不得作為有罪判決之唯一證據，仍應調查其他必
    要之證據，以察其是否與事實相符，刑事訴訟法第156條第2
    項定有明文。本件經查並無任何向被告丙○○購買海洛因之
    人，足供佐證，且無其他積極證據足資證明被告丙○○與丁○○、甲○○、乙○○等人共同販賣海洛因，復經詳述如前
    ，而被告丙○○於原審復改供稱：「（問：有無販賣海洛因
    ？）沒有。（問：是否仲介海洛因？）沒有」等語（詳見原
    審卷第二宗第75頁），是本件除被告丙○○於92年11月10日
    偵查中業已坦白供稱之3次以及於原審審理時仍自承確有送
    貨3次等一致之自白，以及第一級毒品海洛因12包以及供販
    賣第一級毒品所用之研磨機1臺、電子磅秤2臺、海洛因磚模
    具2袋可資認定被告確有販賣3次海洛因外，尚難以被告嗣後
    於審理中堅決否認有販賣海洛因而推翻其偵查自白之供述，
    認被告丙○○除上開3次業經論罪科刑之3次販賣第一級毒品
    犯行外有與乙○○、丁○○、甲○○共同自90年12月間起至
    92年9月初止，連續多次販賣第一級毒品海洛因之犯行，惟
    本部分被告丙○○所涉與同案被告乙○○以及丁○○、甲○○等共同涉有販賣第一級毒品之犯行，與被告丙○○經論罪
    科刑之販賣第一級毒品罪間，有連續犯之裁判上一罪關係，
    爰亦不另為無罪之諭知。另同案被告乙○○固於偵查中供稱
    ：丙○○會把少量海洛因賣給我，5分均3、5千元，如果數
    量少也有送給我」等語（詳見92年度偵字第22051號卷92 年
    11月10日偵訊筆錄）、而被告丙○○亦於偵查中自承：「我
    是以5分7千元賣給乙○○」等語（詳見92年度偵字第22051
    號卷92年11月10日偵訊筆錄），互核二人自承第一級毒品之
    價格即有不符，且被告乙○○嗣於原審改證稱：「（提示92
    年度偵字第22051號卷92年11月10日偵訊筆錄）有何意見？
    ）我沒有說他（指被告丙○○）賣給我」等語（詳見原審卷
    第二宗第71頁），被告乙○○關於被告丙○○販賣第一級毒
    品之指述，前後即有不一，而被告丙○○更於92年11月10日
    偵查中即供稱：都是一整塊磚，伊不仲介零賣等語（見臺灣
    臺中地方法院檢察署92年度偵字第22051號卷92年11月10 日
    偵查筆錄），則除本件犯罪事實欄所示 3次販賣海洛因之犯
    行外，並無何其他積極證據足資證明被告丙○○有與乙○○
    、丁○○、甲○○共同自90年12月間起至92年 9月初止，連
    續多次販賣第一級毒品海洛因，遑論被告丙○○復於本院審
    理時堅決否認有販賣毒品海洛因予被告乙○○，於本院上訴
    審供稱：「他沒有東西吃，我都免費給他用」等語（詳見本
    院上訴審卷第 168頁），本院認同案被告乙○○係被告丙○○配偶高美玲之胞兄，以及被告丙○○及同案被告乙○○均
    經本院判決確定之同案被告乙○○幫助被告丙○○販賣禁藥
    之事實以觀，果被告丙○○有向被告乙○○收取5分3千或 5
    千元，亦無從認定有賺取差價，是本院認被告丙○○應係轉
    讓海洛因予被告乙○○，尚無從以被告丙○○與同案被告乙○○，互不相符之偵查供述，以及嗣後堅決否認由被告丙○○販賣第一級毒品予同案被告乙○○之指述，認定被告丙○○亦涉有本部分販賣第一級毒品犯行，附予敘明。
貳、無罪部分：
    公訴意旨另以：被告乙○○（幫助製造第二級毒品部分，業
    經判處有期徒刑4年確定）與丙○○、丁○○、甲○○共同
    基於販賣第一級毒品海洛因以營利之概括犯意聯絡，自90年
    12月間起至92年9月初止，連續多次共同由丁○○以不詳方
    式自境外走私運輸第一級毒品海洛因磚入境，分別交由丙○○、甲○○對不特定之人大批販賣，或經甲○○轉交丙○○
    大批販賣，其方式為：丁○○或甲○○先將丙○○欲販賣之
    第一級毒品海洛因磚，存放在丙○○高雄縣大社鄉○○路四
    ０五號及其餘不詳地址之住居所，丙○○另以研磨器研磨海
    洛因磚成粉狀，混入糖類等添加物後，以降低純度，再以模
    具等工具重新壓製成海洛因磚，之後對外向不特定需求者招
    徠購買第一級毒品海洛因。若有買主向丙○○表示欲購買整
    塊海洛因磚，俟買主以現金方式交付丙○○後，陳文大雅乃
    親自交付第一毒品，每次對價80萬元至100萬元不等，被告
    乙○○明知丙○○所販賣之物為海洛因，或依丙○○指示之
    地點，將所得款交付予丁○○後，得每次抽取2萬至3萬元，
    因認被告乙○○涉有毒品危害防制條例第4條第1項販賣第一
    級毒品海洛因罪、同條項運輸第一級毒品罪及懲治走私條例
    第2條第1項私運管制物品進口罪。（公訴意旨於犯罪事實欄
    已論及被告乙○○涉犯共同運輸第一級毒品之事實及私運管
    制物品進口之事實，惟於證據並所犯法條欄漏未論及，併予
    敘明。）。按刑事訴訟法上所謂認定犯罪事實之證據，係指
    足以認定被告確有犯罪行為之積極證據而言，該項證據自須
    適合於被告犯罪事實之認定，始得採為斷罪資料（參照最高
    法院29年上字第3105號判例），公訴意旨認被告乙○○涉有
    右揭犯行，無非以同案被告丙○○之自白以及被告乙○○於
    警詢之自白為其主要論據。訊據被告乙○○堅決否認涉有何
    運輸、走私及販賣第一級毒品海洛因之犯行，辯稱：伊並未
    與丙○○共同販賣，而丙○○固有叫伊過去載他，但那是麻
    黃素的樣本，不是海洛因，伊並未販賣海洛因，伊從未幫丙○○賣海洛因或代送海洛因，亦未幫丙○○收過錢，雖曾經
    載丙○○出去過，然係因丙○○腿部容易脫臼，開車會有危
    險，故請伊開車載送，係因為丙○○拜託伊，彼此又有親戚
    關係，因而幫忙，但不知丙○○是為販賣海洛因等語，惟查
    ：
１、被告乙○○前曾因妨害風化案件，經法院判處有期徒刑1年
    確定，於90年5月30日入監執行，於91年4月1日縮短刑其執
    行完畢，有臺灣高等法院被告全國前案紀錄表1份在卷可稽
    （詳見本院本卷第37頁），被告乙○○顯不可能於公訴人所
    指之90年12月、91年1月與被告丙○○有共同自國外走私、
    運輸及販賣第一級毒品海洛因為，公訴人上開所指被告高榮
    自90年12月間起至91年4月1日，連續多次與同案被告丙○○
    以及甲○○丁○○共同走私運輸第一級毒品海洛因磚入境，
    並販賣第一級毒品海洛因，顯與事實不符。
２、同案被告丙○○固於92年11月10日警訊時供稱：伊有時會叫
    乙○○幫伊送海洛因，會給乙○○5千元之介紹費等語（見
    臺灣臺中地方法院檢察署92年度偵字第22051號卷第40頁）
    、於92年11月10日偵查中復供稱：查獲之海洛因係伊所有，
    買方都是拿現金給伊，伊收取價金後，就會親自送海洛因給
    客戶，是由乙○○載伊過去，最後一次是92年9月初‧‧‧
    ，有時伊會與客戶約好交貨地點，再由乙○○將毒品送出去
    ，伊每次會給乙○○4000元、5000元，乙○○亦知道這是海
    洛因，因為每次送貨時，乙○○在旁邊都有看到等語（見臺
    灣臺中地方法院檢察署92年度偵字第22051號卷第124頁），
    惟於原審審理時卻證稱：「（問：有無叫乙○○載你出去將
    海洛因交給別人？）沒有。（問：乙○○載你出去的目的？
    ）他是我親戚，我的腳不能受傷，不能開車，我叫他載，連
    絡事情。（問：有無叫乙○○載你出去連絡海洛因事情？）
    沒有。（問：乙○○有無幫你送海洛因給別人？）沒有。（
    提示92年11月10日警訊筆錄第39頁第7行並告以要旨，對於
    警詢有何意見？）海洛因沒講，乙○○只有幫我麻黃素的事
    情，筆錄所載不實在。（問：乙○○有無幫你送過海洛因給
    人？）沒有」等語（詳見原審卷第74頁），同案被告丙○○
    前後所供有關乙○○是否載其出進海洛因及幫其送海洛因給
    別人完全不一，雖被告乙○○於92年11月10日偵查中亦供稱
    ：伊知道丙○○販賣海洛因，都是丙○○向上手連絡買貨（
    意指毒品海洛因）之事，才叫伊去拿貨，係從92年7月、8
    月開始，通常都是丙○○打電話來，告訴伊約定之地方，大
    都在高雄市楠梓區某加油站附近，就會有人駕車過來，將多
    是壓成球狀之海洛因交給伊，伊再交給丙○○，丙○○每次
    會拿2至3千元給伊，伊原先並不知情，是約隔1個月後，丙○○告知伊所運送者為海洛因，伊因失業中，便繼續幫丙○○拿貨，伊有時會依其指示直接交貨予客戶，此種方式前後
    至少有10次，伊接觸之客戶用量都不大，大都為1小包，沒
    有海洛因磚等語（見臺灣臺中地方法院檢察署92年度偵字第
    22051號卷第117至第118頁），惟被告乙○○於原審卻證稱
    ：「（問：從何時開車載丙○○外出？）92年9月中旬到11
    月左右。約有7次，其中3次是載他去高雄長庚醫院，他都有
    下車，他都有下車，我待在車上，由他直接跟陳（應為『林
    』之誤）正雄碰面」等語（詳見原審卷第二宗第68頁），且
    被告乙○○於本院上訴審亦具狀辯稱：92年6月間於戊○○
    醫院進行右部手術，於92年7、8月間，應尚處於復原期間，
    不能開車等語，經查：被告乙○○確於92年5月28日因遭人
    棒球打傷致右踝內外踝骨折，於92年5月30日至戊○○醫院
    求診，並於當晚施行鋼板及鋼釘內固定至92年6月6日出院，
    有戊○○醫院93年9月30日顏字第930930號函一份在卷可稽
    （詳見本院上訴審卷第125頁），且經證人戊○○醫師於本
    院本審審理時證稱：（問：關於被告乙○○病歷資料，有何
    意見？）是我寫的沒錯，今天我也有帶他的資料過來。（問
    ：當時被告92年6月間是否前往醫院就診？）有，他說當時
    他在兩天前被毆打，大概5月28日左右，所以當天5月30日我
    們就幫他開刀，6月6日出院。（問：手術之後，有無用石膏
    固定？）有。（問：固定石膏，會不會影響他的行動自由？
    ）拿拐杖還是可以走路。（問：固定的石膏，何時卸除？）
    6 月6日出院，6月10日有來門診，當時我們有在石膏上開個
    窗換藥。（問：何時完全把石膏拿掉？）直到7月4號來拿口
    服藥的時候，傷口大概好了，並沒有拆線的紀錄，石膏的窗
    口就可以拆線，並不需要拆石膏。7月9日的時候先拆石膏再
    照Ｘ光片，還有拿口服藥。（問：拆石膏後，他的行動情形
    如何？）當時Ｘ光片看起來很好，但還是需要拐杖，如果不
    用拐杖要很小心。（問：開車有沒有影響？）弄不好也會痛
    。一般人都會感覺踩油門還有踩煞車會不會痛。（問：有沒
    有可能病患沒有辦法開車？）也有可能，因為有的病人心理
    上會害怕。（問：一般人需要多少時間完全恢復？）大概手
    術以後3個月。」等語（詳見本院本審卷第176頁至第178頁
    ），則以被告乙○○於92年5月30日開刀，如需完全恢復需3
    個月時間，參以被告乙○○上開證稱自92年9月中旬起始為
    同案被告丙○○開車，且所送者係麻黃素，尚難認與事實有
    違，再參諸本院前開認定同案被告丙○○販賣第一級毒品之
    時間及次數僅為92年8月至9月間3次，且本件復未有何被告
    乙○○交付第一級毒品海洛因之對象足供證明被告乙○○確
    有交付海洛因，況而被告丙○○於原審復證稱：被告乙○○
    並未載送其連絡有關海洛因之情事以及幫忙其交付海洛因情
    事。從而被告乙○○辯稱：伊不能於上開期間為同案被告丙○○開車等語，即非不可採。
３、再依上開秘密證人Ａ１之指證對於丁○○走私海洛因究係自
    何處走私，以及如何聯絡，均不知情，且隻字未提及被告乙○○有參與，而證人丙○○於原審以證人身分證稱：「‧‧
    ‧取得三次海洛因，乙○○沒有參與，沒有叫乙○○載伊出
    去將海洛因送交給別人，也沒有叫乙○○載伊出去連絡販賣
    海洛因之事，是因與乙○○為親戚，且伊腳受傷，不能開車
    ，才叫乙○○載伊外出聯絡事情」等語（詳見原審卷第二宗
    第73頁至第74頁），而證人丁○○於本院行交互詰問時亦明
    確證稱：「（問：同樣上述時間『90年12月起至到92年11』
    ，你有無曾經從國外進口毒品？）沒有。（問：你認不認識
    在庭的被告乙○○？）不認識。」等語（詳見本院本審卷第
    151頁），亦堅決否認有自境外走私毒品海洛因，另證人甲○○亦於本院行交互詰問時證稱：「（問：你目前有無刑事
    案件在法院審理？）沒有。（問：是否認識丁○○？）不認
    識。（問：你是否認識在庭的被告丙○○、乙○○？）認識
    。（問：在場的兩位被告分別在何時認識？）丙○○是在九
    十二年三月份認識。乙○○是在同年五月份認識的。（問：
    你和丙○○是如何認識？）因為當時他在澎湖打官司，他行
    動不方便，所以由我開車載他去，是因為這個原因認識。（
    問：乙○○的部分是如何認識？）因為我幫丙○○開車因而
    認識乙○○。（問：你本身有無吸食毒品？）沒有。（問：
    你有無販賣過海洛因？）沒有。（問：你除了幫丙○○開車
    外，有無幫他做其他事？）沒有。單純開車而已。」等語（
    詳見本院本審審理卷第149頁至第150頁）。雖同案被告丙○○於警詢自承: 「（問：你所擁有之毒品自何處取得？）我
    都從甲○○及丁○○二人那裡取得」等語（詳見臺灣臺中地
    方法院檢察署92年度偵字第22051號卷第92年11月10日警詢
    筆錄）、且於偵查中供承：「丁○○先與我接觸，他說可由
    以從外國走私毒品進來，至於他走私詳情我不瞭解」等語（
    見臺灣臺中地方法院檢察署92年度偵字第22051號卷第92年
    11月10日偵訊筆錄）對於丁○○如何走私及有關丁○○走私
    之輸出國均無從明確指述，且於原審審理時供稱：（取貨方
    式）有一次丁○○叫一個年輕人送到我家附近交給董仔，第
    二次是我們兩個人一起湊錢丁○○叫年輕人送到我家，第三
    次是甲○○送到我家」等語，均無被告丙○○與丁○○、甲○○共同自國外運輸、走私第一級毒品之指述，且所謂同案
    被告丙○○向丁○○、甲○○拿取第一級毒品之事實，除同
    案被告丙○○之指述外，並無何其他積極證據足資佐證，參
    諸上開丁○○、甲○○於本院本審均堅決否認有共同自國外
    運輸、走私第一級毒品以及販賣第一級毒品，按證人丁○○
    、甲○○既均於上開本院本審行交互詰問時明確證稱不認識
    被告乙○○，本件顯無從僅憑上開秘密證人Ａ１所為欠缺輸
    入出國以及丁○○、甲○○、同案被告丙○○、被告乙○○
    等人確切之連絡走私方法等不明確之指述，遽予認定被告乙○○有與同案被告丙○○以及丁○○、甲○○等共同涉有運
    輸第一級毒品之犯行及私運管制物品進口以及共同販賣第一
    級毒品之犯行，此外復查無其他積極證據足資證明被告乙○○涉有涉有運輸第一級毒品之犯行及私運管制物品進口以及
    販賣第一級毒品之犯行，應認被告乙○○被訴運輸第一級毒
    品之犯行及私運管制物品進口以及販賣第一級毒品之犯行均
    不能證明。
４、被告乙○○被訴販賣第一級毒品、運輸第一級毒品行及私運
    管制物品進口犯行，既均不能證明，原審判決就被告乙○○
    涉犯販賣第一級毒品、運輸第一級毒品行及私運管制物品進
    口之犯行，疏未詳予勾稽，予以論罪科刑，即有違誤。被告
    乙○○就原審判決關於其販賣第一級毒品、運輸第一級毒品
    行及私運管制物品進口部分上訴否認犯行，指摘原審判決不
    當，即有理由，自應由本院將原審判決予以撤銷改判，並諭
    知被告被訴販賣第一級毒品、運輸第一級毒品行及私運管制
    物品進口部分無罪。
、移送檢察官偵查部分：
    被告乙○○於原審93年5月31日審理時證稱：「丙○○曾4次
    免費提供海洛因供我吸食，第1次是92年9月中在我家壽民路
    ，第2次是10月間在高雄市○○區○○路6號先前丙○○的住
    處，第3次也是十月間在加宏路6號，最後1次是在92年11月
    9日下午被抓的時候，在大社路405號」等語（見原審卷第二
    宗第71頁），核與其於偵查中所供稱：「如果海洛因數量很
    少時，被告丙○○會送我吸食」等語相符（見92年度偵字第
    22051號卷92年11月10日筆錄），被告丙○○對此亦於本院
    上訴審供承：「我都免費給他用」等語（見本院上訴審卷第
    168 頁），足認被告丙○○另涉犯毒品危害防制條例第八條
    第一項之轉讓第一級毒品罪，此部分應由檢察官另行偵辦。
肆、據上論斷，應依刑事訴訟法第369條第1項前段、第364條、
    第299條第1項前段、301條第1項，修正後毒品危害防制條例
    第4條第1項、第19條第1項，刑法第11條、第56條、第47條
    ，判決如主文。
本案經檢察官己○○到庭執行職務。
中　　華　　民　　國　　94　　年　　9 　　月　　8 　　日
                刑事第三庭  審判長法　官　江　錫　麟
                                  法　官　林　欽　章
                                  法　官　胡　忠　文
上列正本證明與原本無異。
一、被告乙○○不得上訴
二、檢察官及被告丙○○均得上訴。
三、被告丙○○部分依職權送上訴。
如不服本判決應於收受送達後十日內向本院提出上訴書狀，其未
敘述上訴之理由者並得於提起上訴後十日內向本院補提理由書（
均須按他造當事人之人數附繕本）。
                                  書記官　許　美　惠
中　　華　　民　　國　　94　　年　　9 　　月　　9 　　日
附錄：
毒品危害防制條例第4條第1項：
製造、運輸、販賣第一級毒品者，處死刑或無期徒刑；處無期徒
刑者，得併科新臺幣一千萬元以下罰金。　　　　　　　　　Ｉ
